臺灣高等法院交通事件裁定　　　　　　　　　　　　九十三年度交抗字第一九四號
　　抗　告　人
　　即受處分人　甲○○
右列抗告人因違反道路交通管理處罰條例聲明異議案件，不服臺灣板橋地方法院中華
民國九十三年一月三十日裁定（九十二年度交聲字第一八五五號），提起抗告，本院
裁定如左：
    主  文
抗告駁回。
    理  由
一、按二輛以上之汽車共同在道路上競駛、競技者，處汽車駕駛人新臺幣（下同）三
    萬元以上九萬元以下罰鍰，並當場禁止其駕駛及吊銷其駕駛執照，三年內不得考
    領駕駛執照，道路交通管理處罰條例（簡稱本條例）第四十三條第三項及第六十
    七條第二項分別定有明文。
二、經查：（一）、抗告人即受處分人甲○○（簡稱抗告人）於民國（下同）九十二
    年十月二十六日凌晨一時二十分許，駕駛其所有車號五Ｄ─八九二六號自用小客
    車，行經台七乙線十四公里處時，因二車於道路上競駛，經桃園縣政府警察局大
    溪分局（簡稱舉發機關）值勤警員當場掣單舉發，抗告人並於應到案日期（九十
    二年十一月十日）前之同年十一月三日，向交通部公路總局臺北區監理所（簡稱
    處分機關）提出申訴，嗣經該監理所仍認抗告人有右揭違規事實，於九十二年十
    一月二十六日依本條例第四十三條第三項、違反交通管理事件統一裁罰基準及處
    理細則第四十三條、第四十四條及第六十一條之規定，裁罰抗告人罰鍰三萬元，
    吊銷駕駛執照，三年內禁考，有該分局九十二年十月二十六日桃警局交字第Ｄ九
    Ａ一八六八四七號舉發違反道路交通管理事件通知單（簡稱舉發通知單）影印本
    、前開監理所九十二年十一月二十六日北監自裁字第四Ｏ—Ｄ九Ａ一八六八四七
    號舉發違反道路交通管理事件裁決書各一紙在卷可稽（參原審卷第五頁、第十一
    頁）；（二）、證人即舉發警員簡正義於原審證稱：「當天為執行取締飆車之勤
    務，現場分為三個點，我分配在第二個點，車隊是從三峽轉到大溪，蒐證組蒐證
    之後，通報第二點及第三個點包夾，我當時看到他們的速度很快，時速大約有六
    十公里以上，總共好幾部車，他們快經過第三個攔截點時，我們就從崗哨中出來
    ，把他們攔截起來」等語（參原審卷第十八頁、第十九頁）。證人即舉發機關警
    員宋豪傑亦於原審證稱：「這件是我們分局長指示進行取締飆車勤務，我們規劃
    是在台七乙線，因為報章報導過該處是飆車族的最愛。我們的勤務位置就設置在
    台七乙線上面，當時車隊速度很快，通過我們的蒐證點，我們是以經驗判斷他們
    的車速大約有五、六十公里，而當地的時速限制為四十公里，但我們並沒有實施
    測速，我們蒐證後通報攔截點，當車隊通過第二個攔截點時，由第二、第三攔截
    點出動攔截，簡正義的位置就在包夾點」等語（參同上卷第二十頁）；（三）、
    原審當庭播放舉發機關之蒐證影片，勘驗結果為：（１）、車隊通過蒐證點，車
    速頗快（證人即舉發警員宋豪傑證稱目測約有五、六十公里以上）；（２）、車
    隊在蒐證地點下方約二百公尺處停留集結，位置在竹筍配銷廠；（３）、車隊繼
    續往下行駛，蒐證組尾隨在後（證人宋豪傑補充：因為他們開開停停，判斷屬同
    一車隊，中途還有駕駛下車與其他駕駛溝通）；（４）、攔截組攔截車輛，實施
    盤查等語，有原審勘驗筆錄一份在卷可按（參同上卷第二七頁）。徵諸前開證人
    證述其前開取締飆車行為之過程，核與蒐證錄影帶呈現之情節相符；（四）、前
    開證人均為依法執行交通勤務之警員，與異議人並不相識，亦無仇怨，則證人自
    無甘冒觸犯偽證罪而為不實陳述之理，應可採信。再者，抗告人於原審訊問時亦
    坦承曾於上述勘驗筆錄所述之地點作短暫的停留等語（參同上卷第二一頁），衡
    諸常情，抗告人若不認識其前後車輛之駕駛人，而是遭前後車輛包夾，始會與其
    一同前進，何以會與其他車輛一同於上述地點停留，再一同離開？又按交通警員
    掣單舉發違反道路交通管理處罰條例所列之違規事實，本質上為行政處分，係公
    務員基於職務上權力，依法就特定之具體事件所為具有公法上效果之單方行政行
    為，基於公務員為公法上行為具有公信力之原則，該行政處分當可被推定為真正
    ，其據以依法處分之事實認定亦為真正無誤。本此公信原則，立法者賦予行政機
    關制定違反道路交通管理事件統一裁罰基準及處理細則，使勤務警員得當機處分
    以達其維護交通秩序、安全之行政目的，否則國家行政勢必窒礙難行。據此，刑
    事訴訟法就犯罪證據有關之規定中與屬行政秩序罰之交通違規裁罰本質不合之部
    分，自不在準用之列。抗告人既未舉出或聲請本院調查任何對其有利之證據，使
    法院對證人所供述抗告人之違規事實產生任何合理之懷疑，亦無任何證據足資證
    明其有捏造事實違法取締之情事，則執勤警員本其維護交通秩序、安全職責所為
    之舉發，自應受到合法、正確之推定。綜上各點，本件抗告人右揭違規事實，事
    證明確，堪以認定。
三、原審法院本於同上見解，認原處分機關以抗告人確有二輛以上汽車共同在道路上
    競駛之違規行為，裁處抗告人罰鍰三萬元，吊銷駕駛執照，三年內禁考，並無不
    當，駁回抗告人之聲明異議，核無不合。抗告人仍執陳詞提起本件抗告，並以：
    抗告人絕非競技成員，與該競技團全不認識，證人宋豪傑證稱目測約有五、六十
    公里以上，明顯非實，一般定點目測尚有誤差，車速目測決難作準，且競技車速
    應在百公里以上，絕非五、六十公里車速，抗告人行車中無意被夾行在競技車隊
    ，不得不隨行隨停，否則勢必被撞等語，並聲請法院傳喚證人陳東淇及該競技團
    團員為證，指摘原裁定不當。惟查，本件確有相當證據足資證明抗告人上開之違
    規行為，業如前述，抗告人之抗告意旨仍無法推翻其違規之事實，所提出之證人
    本院認無傳喚之必要，抗告人之抗告，為無理由，應予駁回。
據上論結，應依道路交通管理處罰條例第八十九條，道路交通案件處理辦法第二十六
條，刑事訴訟法第四百十二條，裁定如主文。
中　　　華　　　民　　　國　　九十三　　年　　　三　　　月　　三十一　　日
                              臺灣高等法院交通法庭
                                  審判長法  官  洪  政  雄
                                        法  官  李  春  地
                                        法  官  鄧  振  球
右正本證明與原本無異。
不得再抗告。
                                        書記官  洪  秋  帆
中　　　華　　　民　　　國　　九十三　　年　　　四　　　月　　　五　　　日
